# 收购不构成业务的子公司合并报表调整问题

提问人：a790258613 时间：2021-12-14 14:39:55
假设A公司通过非同一控制下企业合并收购B公司80%的股权，合并日B公司账面净资产 900 万元（其中货币资金 100 万元，无形资产-土地 800 万元），合并日B公司净资产评估值 1000 万元（其中货币资金 100 万元，无形资产-土地 900 万元），交易对价 880 万元全部为现金支付。
A公司长投入账 880 万元，在编制合并日合并报表时，合并抵消分录如下：
借：无形资产-土地 100 万元
贷：递延所得税负债 25 万元
贷：资本公积 75 万元
借：实收资本 900 万元
借：资本公积 75 万元
借：商誉 100 万元
贷：长期股权投资 880 万元
贷：少数股东权益 195 万元
以上调整分录是基于被收购公司构成业务的情况进行考虑的，若B公司不够成业务，合并抵消分录改如何调整？

回答人：chenyiwei
当被收购公司不构成业务时，在购买方合并报表层面，其土地的入账价值直接按照【股权收购成本 880 万元/股权收购比例80%-被收购公司在购买日持有的其他净资产价值 100 万元】即可，即按照 1000 万元作为合并报表层面的土地成本，相应地合并报表层面的少数股东权益=880/80%*20%=220万元。合并报表层面不确认商誉和递延所得税负债。
合并抵销分录：
借：B公司账面净资产（实收资本、资本公积、盈余公积、未分配利润等） 900
借：无形资产——土地使用权 200
贷：长期股权投资 880
贷：少数股东权益 220